pt-BR: Artigos esportivos > Atividades ao ar livre > Caça e tiro > Tiro com arco > Peças e acessórios para flechas > Rêmiges de flecha: Penas para flechas; Vanes para flechas
es: Equipamiento deportivo > Actividades al aire libre > Caza y tiro > Tiro con arco > Accesorios y piezas para flechas > Remeras para flechas: Plumas para flechas; Veletas para flechas
zh-TW: 體育用品 > 室外休閒 > 打獵和射擊 > 射箭 > 箭矢零件/配件 > 弓箭羽毛: 箭羽; 塑膠箭羽
fi: Urheilutarvikkeet > Ulkoharrasteet > Metsästys ja ammunta > Jousiammunta > Jousien osat ja tarvikkeet > Nuolen sulat: Nuolisulat; Nuolen siivekkeet
th: อุปกรณ์กีฬา > สันทนาการกลางแจ้ง > การล่าสัตว์และยิงปืน > การยิงธนู > ชิ้นส่วนและอุปกรณ์ลูกธนู > ปีกลูกธนู: ขนนกติดลูกธนู; ปีกพลาสติกติดลูกธนู
fr: Équipements sportifs > Loisirs de plein air > Chasse et tir > Tir à l'arc > Accessoires et pièces de flèches > Empennes de flèches: Plumes naturelles pour flèches; Plumes plastiques pour flèches
el: Αθλητικά είδη > Υπαίθριες δραστηριότητες αναψυχής > Κυνήγι & σκοποβολή > Τοξοβολία > Εξαρτήματα & αξεσουάρ βελών > Πτερύγια βελών: Φτερά βελών; Πτερύγια βελών
ru: Спортивные товары > Активный отдых на открытом воздухе > Охота и стрельба > Стрельба из лука > Детали и аксессуары для стрел > Оперение для стрел: Перья для стрел; Пластиковое оперение для стрел
sv: Sportartiklar > Utomhusaktiviteter > Jakt och skytte > Bågskytte > Pildelar och tillbehör > Styrfjädrar för pilar: Pilfjädrar; Pilfenor
cs: Sportovní potřeby > Outdoorové aktivity > Lov a střelba > Lukostřelba > Díly a doplňky k šípům > Křidélka šípů: Přírodní letky na šípy; Plastové letky na šípy
de: Sportartikel > Outdoor-Aktivitäten > Jagen und Schießen > Bogenschießen > Pfeilelemente & Zubehör > Steuerfedern: Pfeilfedern; Pfeil-Vanes
nb: Sportsutstyr > Friluftsliv > Jakt og skyting > Bueskyting > Pildeler og -tilbehør > Pil-fletchinger: Pilfjær; Pilfaner
ja: スポーツ用品 > 屋外レクリエーション > 狩猟・射撃 > アーチェリー > 矢関連用品 > 矢制作: 矢羽根; アローベイン
hu: Sportszerek > Szabadtéri kikapcsolódás > Vadászat és lövészet > Íjászat > Nyílalkatrészek és -kiegészítők > Nyílszárnyak: Nyílvesszőtollak; Műanyag nyíltollak
bg-BG: Спортни стоки > Спортни занимания на открито > Лов и стрелба > Стрелба с лък > Части и аксесоари за стрели > Перца за стрели: Пера за стрели; Пластмасови стабилизатори за стрели
pl: Sprzęt sportowy > Rekreacja na świeżym powietrzu > Myślistwo i strzelectwo > Łucznictwo > Części i akcesoria do strzał > Lotki do strzał: Pióra do strzał; Lotki syntetyczne do strzał
tr: Spor Malzemeleri > Açık Hava Etkinlikleri > Avcılık ve Atıcılık > Okçuluk > Ok Parçaları ve Aksesuarları > Ok Tüyleri: Ok tüyleri; Ok kanatçıkları
ro-RO: Articole sportive > Recreere în aer liber > Vânătoare și tir > Tir cu arcul > Piese și accesorii pentru săgeți > Aripi pentru săgeți: Pene naturale pentru săgeți; Pene din plastic pentru săgeți
hr-HR: Sportska oprema > Rekreacija na otvorenom > Lov i streljaštvo > Streličarstvo > Dijelovi i pribor strijele > Krilca za strijele: Perje za strijelu; Pera za strijelu
sl-SI: Športna oprema > Rekreacija na prostem > Lov in streljanje > Lokostrelstvo > Deli in dodatki za puščice > Perje za puščico: Peresa za puščice; Krilca za puščice
da: Sportsartikler > Friluftsliv > Jagt og skydning > Bueskydning > Piledele og tilbehør > Styrefjer til pile: Pilefjer; Pilefaner
zh-CN: 体育用品 > 户外休闲 > 打猎与射击 > 射箭 > 箭零件/配件 > 箭羽: 天然箭羽; 塑料箭羽
en: Sporting Goods > Outdoor Recreation > Hunting & Shooting > Archery > Arrow Parts & Accessories > Arrow Fletchings: Arrow Feathers; Arrow Vanes
nl: Sportartikelen > Buitenrecreatie > Jagen en schieten > Boogschieten > Pijlonderdelen en -accessoires > Pijlveren: Pijlveren; Pijlvanes
sk-SK: Športový tovar > Exteriérové rekreakčné športy > Poľovníctvo a streľba > Lukostreľba > Časti a príslušenstvo šípov > Pierka na šípy: Pierka na šípy; Lopatky na šípy
pt-PT: Artigos de desporto > Atividades recreativas no exterior > Caça e tiro > Tiro com arco > Acessórios e peças para flechas > Aletas para flecha: Penas para setas; Estabilizadores de setas
lt-LT: Sporto prekės > Poilsis lauke > Medžioklė ir šaudymas > Lankininkystė > Strėlių dalys ir priedai > Strėlių plunksnos: Strėlių plunksnos; Strėlių stabilizatoriai
it: Articoli sportivi > Ricreazione outdoor > Caccia e tiro a segno > Tiro con l'arco > Parti frecce e accessori > Alette per frecce: Piume per frecce; Alette per frecce
vi: Dụng cụ thể thao > Giải trí ngoài trời > Săn bắn > Bắn cung > Phụ kiện cung tên > Lông chim trên mũi tên: Lông đuôi mũi tên; Cánh đuôi mũi tên
ko: 스포츠용품 > 야외 레크레이션 > 사냥/사격 > 양궁 > 화살 부품/부대용품 > 화살 깃: 화살 깃; 화살 베인